臺灣臺南地方法院刑事判決
110年度易字第213號
公  訴  人  臺灣臺南地方檢察署檢察官
被      告  黃永峰


                    現另案於法務部○○○○○○○○○○                         ○執行中
上列被告因竊盜案件，經檢察官提起公訴（109年度偵字第21768
號），本院判決如下：
    主  文
黃永峰無罪。
    理  由
一、公訴意旨略以：被告黃永峰於民國一０九年十月二十五日上
    午十時五十七分許，在臺南市東區前鋒路國立成功大學光復
    校區操場旁，見告訴人李雅雪在操場跑步運動，並將其隨身
    攜帶之背包一個（內有身分證一張、健保卡三張、駕照二張
    、金融卡三張、醫院識別證一張、鑰匙二支、華碩廠牌手機
    一支及現金新臺幣五千元）置放於操場旁草地上，竟意圖為
    自己不法之所有，基於竊盜之犯意，徒手竊取上開背包，得
    手後旋逃離現場。嗣因告訴人於操場跑道上，目睹其所有之
    上開背包遭竊，然不及阻止，遂報警處理，經警調閱監視器
    ，而查悉上情，因認被告涉有刑法第三百二十條第一項之竊
    盜罪嫌。
二、按犯罪事實應依證據認定之，無證據不得認定其犯罪事實；
    又不能證明被告犯罪，應諭知無罪之判決，刑事訴訟法第一
    百五十四條第二項、第三百零一條第一項分別定有明文。所
    謂犯罪事實之證據，係指足以認定被告確有犯罪行為之積極
    證據而言，該項證據且須適合被告犯罪事實之認定，始得採
    為斷罪資料。又無論直接或間接證據，其為訴訟上之證明，
    須通常一般之人均不致有所懷疑，而得確信其為真實之程度
    者，始得據為有罪之認定，有最高法院二十九年上字第三一
    ０五號、五十三年台上字第二七五０號判例足資參照。
三、公訴人認被告涉有竊盜犯行，係以被告之供述、告訴人於警
    詢之證述、現場及周邊道路監視器影像光碟一片及監視器影
    像翻拍照片二十四張、檢察官勘驗筆錄一份為主要論據。
四、訊據被告堅詞否認有何竊盜犯行，辯稱：告訴人並沒有辦法
     認伊係拿她東西的人等語，其餘辯解則均為與本件無關之
    陳述。經查：
（一）證人即告訴人於本院審理時結證：「（妳不見的肩背包，
      尺寸大概有多大？長寬大約多少？）長約四十三公分，寬
　　　約三十公分，底色是淺藍色，上面有白色、紅色花朵圖案
      。」、「（一０九年十月二十七日警察有請妳去派出所製
      作筆錄，當庭的被告黃永峰是否有在派出所？）沒有，警
      察給我看照片。」、「（警察如何請妳指認，還是有暗示
      ？）我是看身形，警察也有暗示，我才指認。」、「（妳
      包包在國立成功大學光復校區操場旁被拿的時候，妳有無
      看到拿妳包包的人的五官？）沒有。」、「（妳被偷拿包
      包的人是否是在庭的被告？）我無法確認，因為當時沒有
      看到他的臉，我只能以身形來看。」等語（見本院卷第六
      十三頁），互核告訴人於警詢證稱：遠遠看到伊置放包包
      地方有一名男子將東西拿走，當時距離太遠，來不及阻止
      等語（見警卷第七頁、第八頁）及監視器影像翻拍照片並
      未顯示被告身上攜有告訴人所指被竊之長寬約四十三公分
      、三十公分之肩背包影像，有上揭翻拍照片在卷可
　　　佐（見警卷第十五至十七頁、偵卷第二十九至三十七頁）
      ，顯見證人即告訴人之指證及監視器影像翻拍照片，尚不
      足以證明被告確有上揭之竊盜事實。
（二）綜上，公訴人所提出之證據方法，就被告涉有上揭公訴  
      意旨所指竊盜犯行，其證明尚未達於通常一般人均不致  
      有所懷疑，得確信其為真實之程度，此外，復查無其他  
      積極證據足認被告有何公訴意旨所指之竊盜犯行，揆諸  
      前開規定及判例意旨，既不能證明被告之犯罪，自應為  
      無罪之諭知。
 據上論斷，依刑事訴訟法第三百零一條第一項，判決如主文。
 本案經檢察官陳于文提起公訴，檢察官謝欣如到庭執行職務。
 中　 華　  民　　國　　110 　年　　5 　　月　　11　　日
　　　　　　　　　刑事第九庭    法　官　鍾邦久
以上正本證明與原本無異。
如不服本判決應於收受本判後20日內向本院提出上訴書狀，並應
敘述具體理由。其未敘述上訴理由者，應於上訴期間屆滿後20日
內向本院補提理由書狀（均須按他造當事人之人數附繕本）「切
勿逕送上級法院」。
  　　　　　　　　　　　　　　　書記官　黃憶筑
中　　華　　民　　國　　110 　年　　5 　　月　　11　　日